臺灣臺北地方法院刑事判決　　　　　　 100年度易字第2348號
公　訴　人　臺灣臺北地方法院檢察署檢察官
被　　　告　楊記明
上列被告因詐欺案件，經檢察官聲請簡易判決處刑（100年度偵
緝字第959號），本院認為不宜以簡易判決處刑，改依通常程序
審理，判決如下：
    主      文
本件免訴。
    理      由
一、檢察官聲請簡易判決處刑意旨略以：被告楊記明於民國99年
    5月20日，在臺北市家樂福電信股份有限公司桂林門市內，
    申辦0000000000號行動電話門號SIM卡後，即將該SIM卡提供
    予真實姓名年籍不詳、綽號「小王」之詐騙集團成員使用，
    以遂不法詐欺之行為。嗣該詐騙集團成員取得上開行動電話
    門號SIM卡，即於不詳時、地，另取得簡秀玲（另案經臺灣
    高雄地方法院檢察署檢察官為不起訴處分確定）所申辦使用
    之中華郵政股份有限公司大寮郵局帳號000-00000000000006
    號帳戶提款卡、密碼等資料，並於不詳時間，先後在雅虎拍
    賣網站以「LOVE081316」、「fiona0092」帳號，刊登出售
    八仙樂園門票虛偽訊息，並以楊記明所申辦上開0000000000
    號門號與買家聯絡，適蘇淑鈴於99年7月7日22時許，上網瀏
    覽該訊息而陷於錯誤，於99年7月8日14時許，以新臺幣（下
    同）1萬元下標訂購，並於同日16時29分許，匯款1萬元至簡
    秀玲上開郵局帳戶內，嗣蘇淑鈴遲未收到商品，發覺有異而
    始知受騙，因認楊記明涉有刑法第30條第1項、第339條第1
    項之幫助詐欺取財罪嫌等語。
二、按案件曾經判決確定者，應諭知免訴之判決，且得不經言詞
    辯論為之，刑事訴訟法第302條第1款、第307條分別定有明
    文。該項原則，於實質上一罪及裁判上一罪，均有其適用。
三、經查：
  (一)被告另案基於幫助取財之犯意，於99年5月20日，至臺北市
    萬華區家樂福電信股份有限公司桂林門市，申設0000000000
    號行動電話門號，旋於翌日即同年月21日，在臺北市萬華區
    龍山寺，將上開門號SIM卡，議定以7000元之代價，交付予
    姓名年籍不詳綽號「小王」之成年男子，嗣「小王」所屬之
    詐欺集團成員，於同年月13日，在雅虎奇摩拍賣網站上虛偽
    刊登販售「八仙樂園」門票之訊息，適林詩韻、李長承上網
    見此拍賣訊息，詐騙集團成員並以楊記明所提供之00000000
    00號行動電話門號傳送簡訊給李長承，指示其匯款至孫瑞吟
    之帳號：00000000000000號郵局帳戶，李長承、林詩韻並均
    接獲自稱網路賣家、奇摩拍賣客服之人以上開電話門號聯繫
    拍賣事宜，致林詩韻、李長承均因而陷於錯誤，分別於同年
    7月14日15時許及16時許，匯款1900元、5500元至上揭孫瑞
    吟帳戶之幫助詐欺犯行（聲請簡易判決處刑案號：臺灣臺北
    地方法院檢察署99年度偵字第21298號），業經本院以99年
    度簡字第4419號刑事簡易判決判處有期徒刑4月確定等情，
    有臺灣高等法院被告前案紀錄表、本院99年度簡字第4419號
    刑事簡易判決在卷可按。是被告上開所犯幫助詐欺犯行（以
    下簡稱「前案」），業已判決確定無訛。
  (二)本件檢察官係以被告前於99年5月20日將其在家樂福電信公
    司桂林門市申辦之0000000000號行動電話門號SIM卡交予「
    小王」，以幫助「小王」所屬詐騙集團成員遂行渠等詐欺取
    財犯行，而向本院聲請簡易判決處刑（臺灣臺北地方法院檢
    察署100年度偵緝字第959號，以下簡稱「本案」）。而依本
    案卷證資料及經本院調取前案卷宗核閱結果，被告於前案及
    本案均供稱係將申辦之門號交予姓名年籍不詳、綽號「小王
    」之男子（見臺灣臺北地方法檢察署99年度偵字第21298號
    卷第148、164頁；同署100年度偵緝字第959號卷第32至33頁
    ），於本院訊問時亦陳稱係同一日申辦兩個門號，申辦後均
    交予「小王」等語（見本院100年度簡字第2703號卷100年8
    月10日訊問筆錄）；參以前揭0000000000、0000000000號行
    動電話門號確均係被告於同一日即99年5月20日在家樂福電
    信公司桂林門市申辦，申辦時間分別為下午3時14分及3時21
    分，受理承辦之店員復為同一人，有家樂福電信門號申請書
    2份附卷可參（見臺灣臺北地方法院檢察署99年度偵字第212
    98號卷第82頁、臺灣高雄地方法院檢察署99年度偵字第3497
    2號卷第78頁），堪認被告確於同日同次申辦兩個門號後交
    予「小王」使用。則被告以一個交付行為，交付兩個門號以
    幫助「小王」犯詐欺取財罪，其幫助行為僅有一個，應屬實
    質上一罪之關係，是本案與上揭前案，核屬同一被告、同一
    犯罪事實之同一案件甚明。
四、綜上，檢察官就屬實質上一罪關係而經前案判決確定之同一
    案件，再向本院聲請簡易判決處刑，自屬於法未合。揆諸前
    揭說明，本件爰不經言詞辯論，逕為諭知免訴之判決。
據上論斷，應依刑事訴訟法第452條、第302條第1款、第307條，
判決如主文。
中    華    民    國   100    年    10    月    11    日
                  刑事第七庭  審判長法  官  林庚棟
                                    法  官  雷淑雯
                                    法  官  張詠惠
以上正本證明與原本無異。
如不服本判決，應於判決送達後10日內，向本院提出上訴狀；上
訴書狀應敘述具體理由，未敘述上訴理由者，應於上訴期間屆滿
後20日內補提上訴理由書於本院。
                                    書記官  劉俊源
中    華    民    國   100    年    10    月    11    日